臺灣苗栗地方法院民事簡易判決　　　　　 94年度苗勞簡字第1號
原　　　告　丙○○
被　　　告　苗栗縣維真國民中學
法定代理人　乙○○
被　　　告　維真國中學生家長會
法定代理人　甲○○
上列當事人間請求給付資遣費事件，本院於民國94年2 月24日言
詞辯論終結，判決如下：
    主      文
原告之訴駁回。
訴訟費用由原告負擔。
    事實及理由
一、原告起訴主張：其自民國87年1 月1 日起在被告苗栗縣維真
    國民中學（以下簡稱維真國中）擔任值勤工作，每半年與被
    告維真國中訂立僱用臨時人員契約一次，每月薪資新臺幣（
    下同）18,000元，至92年起則改由被告維真國中學生家長會
    與原告協議擔任警衛義工職務，詎被告維真國中於92年11月
    3 日函文通知原告於92年12月31日終止與被告維真國中學生
    家長會協議擔任之臨時義工警衛職務。惟原告自87年1 月1
    日起至92年12月31日止未曾離職間斷，共計服務6 年，且被
    告維真國中已逾預告期間，況被告維真國中是以警衛室的名
    義向苗栗縣政府申請補助以發給原告薪資，為此依據勞動基
    準法第16、17條規定，請求被告二人給付原告各6 個月之資
    遣費，而聲明請求被告維真國中或被告維真國中家長會應給
    付原告108,000 元，並自93年7 月8 日起至清償日止按年利
    率5%計算之利息等語。
二、被告則以：原告係被告維真國中家長會臨時僱用按時計酬之
    人員，且並非任職公立學校之司機、工友、技工，因此並無
    勞動基準法之適用。支付執勤費是由苗栗縣政府編列預算支
    付百分之二十二，其餘百分之七十八則由家長會具名收費等
    語，資為抗辯。
三、按勞動基準法適用於農、林、漁、牧業、礦業及土石採取業
    、製造業、營造業水電、煤氣業、運輸、倉儲及通信業、大
    眾傳播業及其他經中央主管機關指定之事業等一切勞雇關係
    。但因經營型態、管理制度及工作特性等因素適用本法確有
    窒礙難行者，並經中央主管機關指定公告之行業或工作者，
    不適用之，此見勞動基準法第3 條第1 、3 項規定即明。又
    依行政院勞工委員會87年12月31日(87) 台勞動一字第05960
    6 號公告，公立之各級學校及幼稚園、特殊教育事業、社會
    教育事業、職業訓練事業等（技工、工友、駕駛人除外）之
    工作者，不適用勞動基準法。由該函文可知，除公立學校之
    技工、工友、駕駛人適用勞動基準法外，公立學校之警衛自
    無勞動基準法之適用。查，原告原係在被告維真國中擔任執
    勤工作，且原告與被告維真國中學生家長會簽立之協議書亦
    載明係從事警衛義工之職務，有臨時僱用人員契約、協議書
    等件可證，且為兩造所不爭執，原告既於被告維真國中擔任
    警衛之工作，揆之前開說明，自無適用勞動基準法之餘地，
    故原告依據勞動基準法第16、17請求被告維真國中或維真國
    中學生家長會給付資遣費，即無理由，應予駁回。
四、本件判決之基礎已臻明確，兩造其餘攻擊防禦方法及舉證，
    與判決結果不生影響，不予論述，附此敘明。
五、結論：原告之訴為無理由，依民事訴訟法第78條，判決如主
    文。
中　　華　　民　　國　　94　　年　　3 　　月　　10　　日
                  簡易庭法　官　沈佳宜
以上正本係照原本作成
如對本判決上訴，須於判決送達後20日內向本院提出上訴狀
中　　華　　民　　國　　94　　年　　3 　　月　　14　　日
                        書記官　李惠雯
